---
title: "Ejemplo de aplicacion de SHAP Lineal"
author: "Santiago Andres Sotelo"
date: "6 de Diciembre de 2021"
output:
  html_document:
    toc: yes
    df_print: paged
  html_notebook:
    theme: spacelab
    toc: yes
    toc_float: yes
    df_print: paged
---

```{r setup, include=FALSE}
knitr::opts_chunk$set(echo = TRUE)
```



Limpio la memoria y borro objetos

```{r,message = FALSE}

rm( list=ls() ) 
gc() 
```

# Carga de librerias

```{r,warning=FALSE}


library(kableExtra)
library(tidyverse)
library(MASS)
library(ShapleyValue)

```
# Importacion de los datos y visualizacion

Cargamos el Dataset de **Boston** que viene de la libreria **MASS** y observamos la tabla de valores con la funcion kable classic de la libreria **KableExtra**

```{r,message = FALSE}

data <- Boston
head(data) %>%
  kbl() %>%
  kable_classic(full_width = F, html_font = "Cambria")

```
# Aplicacion de SHAP para modelo Lineal

Finalmente aplicamos la funcion **shapleyvalue** que calcula el valor shap de cada feature para un modelo  de regresion lineal
```{r,message = FALSE}


y <- data$medv
x <- as.data.frame(data[,5:8])
value <- shapleyvalue(y,x)
value %>%
  kbl() %>%
  kable_classic(full_width = F, html_font = "Cambria") 
```

