---
title: "Ejemplo de aplicacion de SHAP a XGBOOST"
author: "Santiago Andres Sotelo"
date: "6 de Diciembre de 2021"
output:
  html_document:
    toc: yes
    df_print: paged
  html_notebook:
    theme: spacelab
    toc: yes
    toc_float: yes
    df_print: paged
---

```{r setup, include=FALSE}
knitr::opts_chunk$set(echo = TRUE)
```

Limpio la memoria y borro objetos


```{r}
rm( list=ls() )  
gc() 
```
# Carga de librerias, importacion de dataset y definicion objetivo

Volvemos a cargar el Dataset de **Boston** y definimos cuales son los features que vamos a utilizar para predecir. EN este caso vamos a elegir nuevamente las mismas variables que en **Ejemplo 1**. A continuacion vamos a hacer un recorte del dataset total y nos vamos a quedar con 6 observaciones para trabajar y que no crezca demasiado la complejidad computacional.

```{r,warning=FALSE}

library(xgboost)
library(shapr)

data("Boston", package = "MASS")

x_var <- c("nox", "rm", "dis", "age")
y_var <- "medv"

x_train <- as.matrix(Boston[-1:-6, x_var])
y_train <- Boston[-1:-6, y_var]
x_test <- as.matrix(Boston[1:6, x_var])

```

#Ajuste del Modelo

Aca se ajusto xgboost al set de training

```{r pressure, echo=FALSE}

model <- xgboost(
  data = x_train,
  label = y_train,
  nround = 20,
  verbose = FALSE
)
```

Se setea la data para explicar

```{r,message = FALSE}

explainer <- shapr(x_train, model)

```


Se calcula el fi_0 es decir la prediccion sin features

```{r}

p <- mean(y_train)

```


#Calculo de los Shapley Values


Computing the actual Shapley values with kernelSHAP accounting for feature dependence using
the empirical (conditional) distribution approach with bandwidth parameter sigma = 0.1 (default)


```{r}

explanation <- explain(
  x_test,
  approach = "empirical",
  explainer = explainer,
  prediction_zero = p
)
```



# Visualizacion de la importancia de los Feautres




```{r}

plot(explanation, plot_phi0 = FALSE, index_x_test = c(1))


```


